臺灣士林地方法院民事裁定
111年度士簡聲字第30號
聲  請  人  張書楷
代  理  人  黃碧芬律師
相  對  人  新加坡商艾星國際有限公司台灣分公司

法定代理人  曾慧雯
上列當事人間聲請停止執行事件，本院裁定如下：
    主  文
聲請人供擔保新臺幣柒萬貳仟伍佰伍拾伍元後，本院一○九年度
司執字第五二○三三號清償票款執行事件之強制執行程序，於本
院一一一年度士簡字第五八○號債務人異議之訴事件（含其後改
分之案號）判決確定、和解或撤回起訴前，應暫予停止。
    理  由
一、聲請意旨略以：相對人以臺灣臺北地方法院97年度執字第26
    862號債權憑證為執行名義（下稱系爭債權憑證），聲請對
    聲請人強制執行，（案號：本院109年度司執字第52033號，
    下稱系爭執行事件），惟系爭債權憑證所表彰之票款請求權
    已罹於時效消滅，聲請人自得拒絕給付，迄今相對人已執行
    聲請人之薪資合計為新臺幣（下同）19萬2,839元，聲請人
    已提起債務人異議之訴（案號：111年度士簡字第580號，下
    稱系爭債務人異議之訴），為免名下財產經強制執行而受有
    無法回復之損害准供相當之擔保後，爰依強制執行法第18條
    第2項規定，聲請於系爭債務人異議之訴事件終結前，裁定
    停止系爭執行事件之強制執行程序等語。
二、按有回復原狀之聲請或提起再審或異議之訴，或對於和解為
    繼續審判之請求，或提起宣告調解無效之訴、撤銷調解之訴
    ，或對於許可強制執行之裁定提起抗告時，法院因必要情形
    或依聲請定相當並確實之擔保，得為停止強制執行之裁定。
    強制執行法第18條第2項定有明文。所謂消滅債權人請求之
    事由，例如清償、提存、抵銷、免除、混同、債權讓與、債
    務承擔、更改、消滅時效完成、解除條件成就、契約解除或
    撤銷、另訂和解契約，或其他類此之情形。所謂妨礙債權人
    請求之事由，例如債權人同意延期清償、債務人行使同時履
    行抗辯權等（最高法院98年度台上字第1899號判決意旨參照
    ）。次按將來之薪資請求權，可能因債務人之離職，或職位
    變動，或調整薪津，而影響其存在或範圍，凡此種非確定之
    債權，如執行法院已就此種債權發移轉命令，在該債權未確
    定受清償前，執行程序尚不能謂已終結（最高法院63年度第
    3次民庭庭推總會議決議㈥意旨參照）。末按法院依強制執行
    法第18條第2項定擔保金額而准許停止強制執行之裁定者，
    該項擔保係備供債權人因停止執行所受損害之賠償，其數額
    應依標的物停止執行後，債權人未能即時受償或利用該標的
    物所受之損害額，或其因另供擔保強制執行所受之損害額定
    之，非以標的物之價值或其債權額為依據（最高法院105年
    度台抗字第723號裁定意旨參照）。
三、經查：
  ㈠本件相對人以系爭債權憑證，向本院聲請強制執行聲請人對
    第三人中興大業巴士股份有限公司（下稱中興巴士）之薪資
    債權，經本院以系爭執行事件受理，執行之債權總額為179,
    852元，及自民國97年7月14日起至清償日止，按週年利率20
    ％計算之利息之範圍內，本院已核發扣押及移轉命令，就聲
    請人對中興巴士之每月薪資債權全額3分之1部分，自收受扣
    押命令起按債權比例移轉相對人，中興巴士並陳報聲請人為
    其員工，將依執行命令自109年9月起每月扣薪3分之1等情，
    業經本院調閱系爭執行事件卷查核無誤。又聲請人以相對人
    之債權已罹於時效為由，於111年4月18日提起債務人異議之
    訴，復經調閱系爭債務人異議之訴卷宗屬實。而本院固已核
    發扣押及移轉命令，惟就尚未發生之將來薪資債權，相對人
    之債權尚未確定受清償，依上開說明，不能認執行程序業已
    終結，是以聲請人有上開聲請停止執行之事由及必要，亦據
    聲請人釋明，核與強制執行法第18條第2項規定之要件相符
    ，堪認聲請人聲請於系爭債務人異議之訴事件終結前，供擔
    保停止系爭執行事件之執行程序，為有理由，應予准許。
  ㈡又本件相對人聲請強制執行之債權額本金為17萬9,852元，然
    就利息部分迄今已達49萬6,687元（計算式：【179,852×0.2
    ×171/365】+【179,852×0.2×13】+【179,852×0.2×124/365
    】=496,687），與本金加計再扣除聲請人所稱已支付之19萬
    2,839元後，所餘款項為48萬3,700元（計算式：179,852+49
    6,687-192,839=483,700），相對人因停止執行所可能受有
    之損害，為無法即時依執行時程取得受償金額、予以使用之
    利益。而就金錢使用之利益，通常為利息之增生，故以因停
    止執行之時程長度核算可增生之利息，應屬合理。基上，聲
    請人所提起之系爭債務人異議之訴事件，係為不得上訴三審
    之案件，參考各級法院辦案期限實施要點規定，第1、2審簡
    易程序審判案件之期限分別為10個月、2年，共計2年10個月
    ，參酌系爭債務人異議之訴甫經受理，再加上裁判送達、上
    訴、分案等期間計算兩造間上開異議之訴事件之審理期限約
    需3年，爰以此為預估因獲准停止執行而致相對人執行延宕
    之期間，以及依民法第203條所定週年利率5%為基準，相對
    人因停止執行可能發生之損害即上開債權額本金於延宕期間
    所生利息損失約為7萬2,555元（計算式：483,700×5％×3＝72,
    555），是聲請人就停止執行所提供之擔保金額，應以7萬2,
    555元為適當，爰以此為擔保金並裁定如主文所示。
四、依強制執行法第18條第2項，裁定如主文。 
中　　華　　民　　國　　111 　年　　5 　　月　　4 　　日
                  士林簡易庭法  官　陳紹瑜
以上正本係照原本作成。
如不服本裁定，應於送達後10日內，向本院提出抗告狀並表明抗
告理由，如於本裁定宣示後送達前提起抗告者，應於裁定送達後
10日內補提抗告理由書（須附繕本）。
中　　華　　民　　國　　111 　年　　5 　　月　　4 　　日
　　　　　　　　　　　　　　書記官　麥毅婷